臺灣士林地方法院刑事判決　　　　 　　　96年度訴字第702號
公　訴　人　臺灣士林地方法院檢察署檢察官
被　　　告　甲○○○ ○○○ .
上列被告因違反電信法等案件，經檢察官提起公訴（96年度偵緝
字第771 號），被告於準備程序就被訴事實為有罪之陳述，本院
合議庭裁定由受命法官獨任依簡式審判程序審理，並判決如下：
    主  文
甲○○○ ○○○ ○○○○○竊盜，處有期徒刑肆月，減為有期徒刑貳月，如
易科罰金，以新臺幣壹仟元折算壹日；又意圖為自己不法之利益
，以無線方式，盜用他人電信設備通信，處有期徒刑月，減為
有期徒刑壹月又拾伍日，如易科罰金，以新臺幣壹仟元折算壹日
，行動電話手機壹支沒收。應執行有期徒刑月，如易科罰金，
以新臺幣壹仟元折算壹日，行動電話手機壹支沒收。
    事  實
一、甲○○○ ○○○ ○○○○○（即陳氏芳，下均稱陳氏芳）係吳得銘於民
    國95年11月14日所聘僱之越南籍勞工，負責在位於臺北市○
    ○區○○路1 段39巷80弄43號4 樓之吳得銘住處內看護吳得
    銘之父親乙○○。竟基於意圖為自己不法所有之犯意，於96
    年1 月23日上午8 時30分許，於陪同乙○○外出期間，即以
    需返家取出相機為藉口，獨自返回前開住處，趁無人之際，
    竊取由吳得銘所申請，而由乙○○保管並使用之SIM 卡1 張
    （手機號碼為00 00000000 號）及乙○○所有之金戒指、金
    手鍊各1 只、現金新臺幣（下同）5 千元等物後，得手逃逸
    離去。陳氏芳復基於意圖為自己不法之利益，自同日上午9
    時24分許起，至同日下午2 時51分許，將前述所竊得之SIM
    卡置入1 支不詳之行動電話手機內，以無線方式，接續盜用
    該0000000000號行動電話之電信設備而與他人通信多次（其
    中包括其越南籍友人之LE THI DUYEN及VU THI THUY 等2 人
    ），因此取得使用該行動電話通信之不法利益共28.08 元。
    嗣因乙○○返家後發現遭竊，報警處理，始悉上情。
二、案經臺北市政府警察局北投分局報請臺灣士林地方法院檢察
    署檢察官偵查起訴。
    理  由
一、上開事實，業據被告陳氏芳於本院審理時坦承不諱（見本院
    卷第19至21頁），核與被害人即告訴人乙○○及吳得銘於警
    詢及偵查中所指述之失竊情節相符（見偵2217號卷第4 至5
    頁、第12至16頁、偵緝771 號卷第29至32頁），亦與證人LE
    THI DUYEN 、VU THI THUY 於警詢時所稱當日曾與被告通話
    等節相合（見偵2217號卷第35至38頁），復有0000000000號
    行動電話通聯紀錄、中華電信公司客戶服務處96年7 月10日
    行客一（一）警密（96）字第018 號函所附之通話明細各1
    份在卷可證（分見偵2217號卷第22至23頁、偵緝771 號卷第
    38至40頁），足認被告前開自白與事實相符，足以採信。本
    件事證明確，被告犯行均堪以認定，應依法論科。
二、按電信法第56條第1 項之罪構成要件所稱以有線、無線或其
    他電磁方式，盜接或盜用他人電信設備通信者，並不限於以
    盜拷他人行動電話之序號、內碼等資料於自己之手機內，為
    盜用之唯一方式，其他諸如：利用他人住宅內之有線電話，
    盜打他人電話為通信行為；或在住宅外之電話接線箱內，盜
    接他人之有線電話線路，以自己之電話機盜打他人電話為通
    信行為；或意圖為自己不法之所有，竊取他人之行動電話手
    機，進而為盜打通信之行為；或僅以使用竊盜之意思，擅取
    他人之行動電話手機為盜打通信之行為等，不一而足，皆成
    立本罪（最高法院88年度台非字第43號判決參照）。是核被
    告陳氏芳所為，分別係犯刑法第320 條第1 項竊盜罪及電信
    法第56條第1 項以無線方式盜用他人電信設備通信罪。又按
    電信法第56條第1 項之罪，以意圖為自己或第三人不法之利
    益，使用有線、無線或其他電磁方式，盜接或盜用他人電信
    設備通信者為要件。本罪之處罰詐得免繳電信通信費用之不
    法利益規定，乃刑法詐欺得利罪之特別法，依特別法優於普
    通法之原則，自毋庸再論以刑法詐欺得利罪。又被告自96年
    1 月23日上午9 時24分起，至同日下午2 時51分止，多次盜
    用他人電信設備與人通信，均係於密接時間內所為，手法亦
    相同，顯係基於單一之犯意接續為之，僅侵害同一被害人之
    法益，為接續犯，應論以一罪。至被告所犯前開2 罪，犯意
    各別，行為互殊，應分論併罰。爰審酌被告因貪圖小利，竊
    取被害人之財物及SIM 卡後，嗣持以無線方式盜用他人所申
    請使用之電話門號，藉以獲利，至有未當，惟念其犯後尚能
    坦承犯行，其犯罪所生損害尚非至鉅，但仍未賠償告訴人及
    檢察官求刑等一切情狀，分別量處如主文所示之刑。又本件
    被告之犯罪時間均係於96年4 月24日以前，爰依中華民國九
    十六年罪犯減刑條例規定，就前揭宣告刑分別減為如主文所
    示之刑，並定其應執行之刑及諭知易科罰金之折算標準。末
    查，被告所持並置入所竊得之SIM 卡行動電話手機1 支，為
    其違反電信法第56條第1 項規定所使用之電信器材，雖未扣
    案，唯亦無從證明業已滅失，自應依電信法第60條規定，不
    問屬於犯人與否，沒收之
據上論結，應依刑事訴訟法第273 條之1 第1 項、第299 條第1
項前段，電信法第56條第1 項、第60條，刑法第11條前段、第32
0 條第1 項、第41條第1 項前段、第51條第5 款，刑法施行法第
1 條之1 、中華民國九十六年罪犯減刑條例第2 條第1 項第3 款
、第7 條第1 項、第2 項、第9 條、第10條第1 項，判決如主文
。
本案經檢察官洪三到庭執行職務。
中　　華　　民　　國　　96　　年　　8 　　月　  10  　日
                  刑事第三庭法  官  莊明達
以上正本證明與原本無異。
如不服本判決，應於判決送達後10日內，向本院提出上訴狀。
                            書記官  陳慧中
中　　華　　民　　國　　96　　年　　8 　　月　  16  　日
附錄本判決論罪科刑依據法條全文
刑法第320 條第1 項
意圖為自己或第三人不法之所有，而竊取他人之動產者，為竊盜
罪，處5 年以下有期徒刑、拘役或5 百元以下罰金。
電信法第56條第1 項
意圖為自己或第三人不法之利益，以有線、無線或其他電磁方式
，盜接或盜用他人電信設備通信者，處5 年以下有期徒刑，得併
科新台幣150 萬元以下罰金。
